# 求助陈版主：土地使用权的入账科目及摊销。

提问人：liuweisheng 时间：2018-03-11 16:33:34
房地产企业购买土地建房，土地价款入存货还是无形资产？ 在建造期间和完工后的入账科目及是否摊销？ 困扰我多时，忘陈版主赐教，多谢。

回答人：chenyiwei
1 、如果用于建造出售用的商品房的，则取得土地使用权时计入存货，不摊销。 2 、如果用于其他用途的，则取得土地使用权时计入无形资产，并按使用年限摊销。日后如果在该土地上建造的房屋建筑物被确定为投资性房地产，则土地的摊余价值转入投资性房地产账面价值。如果采用成本模式计量的，则土地使用权的摊销年限不变。 3 、如果用途不定的，则先按 2 处理，如果日后确定建造出售用的商品房的，则在作出决定时将土地使用权摊余价值转入开发成本，并停止摊销。

提问人：liuweisheng 时间：2018-03-13 13:14:04
陈版主好，若 1985 年买土地使用权（产权 50 年），目的是建房出租， 2015 年房屋建成并出租，土地在 15 年开始摊销，土地摊销年限是按剩余 20 年吗？

回答人：chenyiwei
从购入起就应当开始摊销了（当时一开始的目的就是建房出租）。你说的情况应对前期未摊销这一错报进行更正。